【裁判字號】    97,簡上,363
【裁判日期】    971029
【裁判案由】    傷害等
【裁判全文】
臺灣臺南地方法院刑事判決             97年度簡上字第363號
上  訴  人  臺灣臺南地方法院檢察署檢察官
被      告  甲○○
                      3號
                    （現於臺灣臺南監獄臺南分監執行中）
上列上訴人因被告傷害等案件，不服本院刑事庭九十七年度簡字
第二一五四號中華民國九十七年八月四日第一審判決（聲請簡易
判決處刑書案號：九十七年度偵字第一○○二九號），提起上訴
，本院判決如下：
    主  文
上訴駁回。
    事實及理由
一、本案經本院審理結果，認第一審判決對被告甲○○論以刑法
    第二百七十七條第一項、第二百八十條、第三百五十四條之
    規定，分別量處有期徒刑六月及拘役八十日，如易罰金，均
    以新臺幣一千元折算一日，其認事用法及量刑均無不當，應
    予維持，爰引用第一審判決書記載之事實、證據及理由（如
    附件）。
二、檢察官上訴意旨雖以：被告與被害人乙○○○為母子關係，
    被告正值青壯之年，非但未盡孝道，反而經常性酗酒，甚曾
    因犯公共危險罪經臺灣臺南地方法院判處有期徒刑十月確定
    ，於九十四年十二月三十一日執行完畢，顯見其嗜酒成性無
    法自制。本件被告犯罪動機僅因酒後返家任意毀損電風扇等
    家俱，經母親乙○○○勸誡後，未思己過，反而起意對養育
    成人之高齡母親以拳腳方式傷害，其以腳踢踹其母腰部之舉
    ，除致被害人乙○○○生理上受傷外，其心理亦受有極大之
    創傷，令人髮指，惡性非輕。加以被告自承動輒與其父母因
    細故爭吵，其所為有逆人倫，戕害社會道德教化至深，不值
    原諒，量刑顯屬過輕為由，請求將原判決撤銷，更為適當之
    判決。然而，關於刑之量定，係實體法上賦予法院得為自由
    裁量之事項，法院如已斟酌刑法第五十七條各款所列情狀，
    而未逾越法定刑度，或濫用其權限，尚難謂為違法。況且，
    在同一犯罪事實與情節，如別無其他加重或減輕之原因，下
    級審法院量定之刑，亦無過重或失輕之不當情形，上級審法
    院對下級審法院之職權行使，原則上應予尊重（最高法院八
    十五年度臺上字第二四四六號判決意旨參照）。原審量刑之
    酌科，已綜據被告與被害人為母子關係，被告嗜酒如命，僅
    因細故，即傷害被害人，並砸毀被害人家中物品，念被告犯
    後始終坦承犯行，且造成被害人之傷勢為右腰挫傷，所毀損
    之物品價格尚非極高等一切情狀為謹慎之裁量，並無違法或
    顯然失出失入，亦無何科罰與罪責不相當之瑕疵可指，上訴
    理由固認為被告惡性重大等情節，然此部分業經原審裁量明
    確，參諸上訴理由亦未指出原審量刑有何「違法」或「顯不
    相當」之處，即指摘原審法院量刑過輕，為無理由，應予駁
    回。
據上論斷，應依刑事訴訟法第四百五十五條之一第一項、第三項
、第三百七十三條、第三百六十八條，判決如主文。
本案經檢察官丙○○到庭執行職務。
中    華    民    國    97    年    10    月    29    日
                刑事第十三庭    審判長法  官  張銘晃
                                      法  官  徐文瑞
                                      法  官  黃翰義
以上正本證明與原本無異。
本判決不得上訴。
                                      書記官  謝文心
中    華    民    國    97    年    10    月    29    日
附錄本件論罪科刑法條全文：
中華民國刑法第277條
（普通傷害罪）
傷害人之身體或健康者，處3年以下有期徒刑、拘役或1千元以下
罰金。
犯前項之罪因而致人於死者，處無期徒刑或7年以上有期徒刑；
致重傷者，處3年以上10年以下有期徒刑。
中華民國刑法第280條
（傷害直系血親尊親屬罪）
對於直系血親尊親屬，犯第277條或第278條之罪者，加重其刑至
二分之一。
中華民國刑法第354條
（毀損器物罪）
毀棄、損壞前二條以外之他人之物或致令不堪用，足以生損害於
公眾或他人者，處2年以下有期徒刑、拘役或5百元以下罰金。


司法院資訊處製作；財團法人民間司法改革基金會備份。
